【裁判字號】    97,交訴,51
【裁判日期】    980708
【裁判案由】    公共危險
【裁判全文】
臺灣新竹地方法院刑事判決              97年度交訴字第51號
公  訴  人  臺灣新竹地方法院檢察署檢察官
被      告  甲○○
選任辯護人  苗繼業律師
            吳世敏律師
上列被告因公共危險案件，經檢察官提起公訴（97年度偵字第61
71號），本院判決如下：
    主  文
甲○○駕駛動力交通工具肇事，致人傷而逃逸，處有期徒刑柒月
。緩刑貳年。
    事  實
一、甲○○於民國97年8月23日晚間7時30分許，駕駛黃蘭惠所有
    之車牌號碼3327-TW 號自用小客車，沿新竹縣新埔鎮○○路
    由義民廟往新埔方向行駛，行經新竹縣新埔鎮○○路1 段39
    6 號前彎道時，本應注意行經設有彎道之路段應減速慢行，
    及汽車在未劃設慢車道之雙向二車道，且劃有分向限制線之
    路段，不得駛入來車之車道內，而依當時天候晴、夜間有照
    明、視距良好之情況，並無不能注意之情事，竟疏未注意，
    於該彎道未減速慢行，致車輛失控跨越分向限制線而駛入對
    向車道內，適對向車道有丙○○駕駛車牌號碼8236-SA 號自
    用小客車甫從路旁起駛而行至該處，因閃避不及，其所駕駛
    之8236-SA 號自用小客車左側車門遭甲○○所駕駛之自用小
    客車左前車頭撞擊，致丙○○因撞擊受有左膝瘀傷之傷害（
    過失傷害部分未具告訴），詎甲○○肇事並致丙○○受傷後
    ，並未停車下車查看，亦未施以救助或等候警員前來處理，
    竟基於肇事逃逸之犯意，加速駛離逃逸現場。嗣經丙○○報
    警而循線查獲。
二、案經丙○○訴由新竹縣政府警察局新埔分局報請臺灣新竹地
    方法院檢察署檢察官偵查起訴。
    理   由
一、按被告以外之人於審判外之言詞或書面陳述，除法律有規定
    者外，不得作為證據，刑事訴訟法第159 條固定有明文，惟
    被告以外之人於審判外之陳述，雖不符同法第159條之1至之
    4 規定，而經當事人於審判程序同意作為證據，法院審酌該
    言詞陳述或書面陳述作成時之情況，認為適當者，亦得為證
    據。又當事人、代理人或辯護人於法院調查證據時，知有第
    159條第1項不得為證據之情形，而未於言詞辯論終結前聲明
    異議者，視為有前項之同意，此亦據同法第159條之5規定明
    確。查本案所引用之證據資料（詳後引證據），其中傳聞證
    據部分，縱無刑事訴訟法第159條之1至第159條之4或其他規
    定之傳聞證據例外情形，亦因被告及其辯護人、檢察官或同
    意可作為證據使用，或未聲明異議，依刑事訴訟法第159 條
    之5第1項、第2 項之規定，本院審酌該證據作成之情況，並
    無不當，故其等於審判外之陳述，自得作為本案之證據。又
    按本案認定事實所引用之文書證據、物證等證據，並無證據
    證明係公務員違背法定程序所取得，亦無刑事訴訟法第159
    條之4之顯有不可信之情況與不得作為證據之情形，本院斟
    酌本案卷內之證據並非非法取得，亦無證明力明顯過低之情
    形，且經本院於審判期日依法進行證據之調查、辯論，被告
    於訴訟上之程序權，已受保障，前揭各該證據，均得採為證
    據，先予敘明。
二、訊據被告甲○○對於其在上揭時、地，駕駛車號3327-TW 號
    自用小客車，行經新竹縣新埔鎮○○路1 段396 號前之彎道
    時，因過彎時未減速慢行，失控駛入對向車道而撞擊行經上
    開路段由告訴人丙○○駕駛之車號8236-SA 號自用小客車，
    因而發生本件交通事故，致告訴人受有左膝瘀傷之傷害，並
    於肇事後，未下車為必要之查看、救護而逕自離去之事實，
    於審理程序中坦承不諱（見本院卷第135 至137 頁），並經
    證人即告訴人丙○○於本院審理時結稱：行駛在彎道時，突
    然對向有1 輛黑色的車往伊這邊衝，撞到伊車子左側後逃逸
    ，當時伊被嚇到，想要下車去看是誰撞的，發現左側車門打
    不開，伊覺得左腳有輕微的痛，警察也有問，但當時只是想
    找肇事者，雖然腳有點痛但沒有想那麼多，當天回家一剛開
    始發現是紅紅的，有一點點瘀青，隔天就越來越深，因為伊
    以為受傷是要像骨折那樣，不知道瘀青也算是受傷，所以回
    答警察說沒有受傷等語在卷（見本院卷第114 至120 頁），
    核與告訴人於偵訊時之證述大致相符（見97年度偵字第6171
    號卷第30至33頁），並有證人即到場處理之員警陳維平及證
    人乙○○於偵訊、本院審理程序中之證述附卷可佐（見97年
    度偵字第6171號偵查卷第30至33頁，本院卷第106 至113 頁
    、第122 至126 頁）。此外，並有新竹縣政府警察局新埔分
    局疑似道路交通事故肇事逃逸追查表、道路交通事故報告表
    （一）、（二）、新埔派出所A3類道路交通事故調查報告表
    、現場圖、車牌號碼8236-SA 、3327-TW 號自用小客車之車
    籍查詢- 基本資料詳細畫面、新竹縣政府警察局道路交通事
    故肇事人自首情形紀錄表各1 份及現場照片12張、桃苗汽車
    股份有限公司車牌號碼3327-TW 號自用小客車歷史維修記錄
    、本院98年4 月20日勘驗車牌號碼8236-SA 號自用小客車之
    勘驗筆錄暨照片9 張等在卷可稽（見97年度偵字第6171號偵
    查卷第4 頁、第11至16頁、第18頁、第20至27頁、見本院卷
    第44至45頁、第77至82頁）。足認被告之自白與事實相符，
    應堪採為論罪科刑之依據。本案事證明確，被告駕駛動力交
    通工具肇事，致人傷而逃逸之犯行堪以認定，應依法論科。
三、核被告所為，係犯刑法第185條之4之肇事逃逸罪。爰審酌被
    告駕車肇事，造成告訴人受傷，竟未下車察看，猶駕車逃逸
    離開現場，置受傷之被害人於不顧，實屬不該，且於警詢、
    偵查及本院準備程序時仍飾詞狡辯，否認犯行，犯後態度非
    佳，惟念其於本院審理時終能坦承犯行，尚有悔意，且被告
    並無前科，素行良好，有臺灣高等法院被告前案紀錄表1份
    在卷足按，又審及告訴人所受傷害程度尚屬輕微，且被告業
    與告訴人達成和解，並賠償告訴人之損害，有和解書1 份在
    卷可參（見本院卷第144 頁），併審酌被告為專科畢業，經
    濟狀況不佳等智識、教育程度及經濟狀況，兼衡其犯罪之動
    機、目的、手段等一切情狀，量處如主文所示之刑，以示懲
    儆。再被告未曾受有期徒刑以上刑之宣告，此有臺灣高等法
    院被告前案紀錄表1 紙在卷可憑，其因一時失慮，致罹刑典
    ，於本院審理時已坦承犯行，顯具悔意，且被告已與告訴人
    達成和解，賠償告訴人之損失，有和解書、刑事撤回附帶民
    事訴訟狀及本院公務電話紀錄表各1 份在卷可參（見本院卷
    第142 至147 頁），經此罪刑之宣告後，當知所警惕，信無
    再犯之虞，而公訴人及告訴人亦同意予以被告緩刑之宣告（
    見本院第137 至138 頁），本院因認就其所宣告之刑以暫不
    執行為適當，爰宣告緩刑2 年，以勵自新。
據上論斷，應依刑事訴訟法第299條第1項前段，刑法第185條之4
、第74條第1 項第1 款，判決如主文。
本案經檢察官李秋梅到庭執行職務。
中    華    民    國    98    年    7     月    8     日
                  交通法庭   審判長法  官  黃惠玲
                                   法  官  蔡欣怡
                                   法  官  林佑珊
以上正本證明與原本無異。
如不服本判決應於收受判決後10日內向本院提出上訴書狀，並應
敘述具體理由。其未敘述上訴理由者，應於上訴期間屆滿後20日
內向本院補提理由書 (均須按他造當事人之人數附繕本)「 切勿
逕送上級法院」。
中    華    民    國    98    年    7     月    8     日
                                   書記官  蕭惠婷
附錄本案論罪科刑實體法條全文：
中華民國刑法第185條之4（肇事遺棄罪）
駕駛動力交通工具肇事，致人死傷而逃逸者，處6月以上5年以下
有期徒刑。


司法院資訊處製作；財團法人民間司法改革基金會備份。
